臺灣臺中地方法院刑事判決　　　　　　　　　　　　九十一年度交易字第二五六號
　　公　訴　人　臺灣台中地方法院檢察署檢察官
　　被　　　告　甲○○
右列被告因公共危險等案件，經檢察官提起公訴 (九十一年度偵字第八三五三號)本
院判決如左：
    主  文
甲○○服用酒類，不能安全駕駛動力交通工具而駕駛，處有期徒刑貳月。如易科罰金
，以參佰元折算壹日。緩刑貳年。
被訴過失傷害部分，公訴不受理。
    事  實
一、甲○○明知喝酒超過特定程度（飲酒後其每公升吐氣之酒精含量量超過０．五五
    ｍｇ以上）即不能安全駕駛動力交通工具，竟於民國（下同）九十一年四月二十
    三日十四時許，在不詳地點飲用酒類「黑豆補藥酒」後，其呼氣酒精濃度已達每
    公升０、八三毫克以上，仍於同日二十時許駕駛車號Ｂ８─九七０號自用小客車
    ，沿台中縣大里市○○路，由北往南方向行駛，途經大衛路與國中路交岔路口，
    欲左轉國中路時，理應注意酒醉不得駕車，車輛行駛時，駕駛人應注意車前狀況
    ，隨時採取必要之安全措施及車輛行至無號誌之交岔路口，支線道應暫停讓幹線
    道車先行。而依當時情形，又無不能注意之情事，竟因酒後疏於注意，遂於通過
    上開交岔路口時，疏未減速慢行，並警戒前方，致發現沿大衛路對於向而來來欲
    穿越國中路之詹淑勳所駕駛之車號ＶＯＹ─四三九號機車時已經不及煞車而相撞
    ，致乙○○人車倒地後，受有右肩挫傷、右膝擦傷、左膝撕裂傷、左踝挫傷等傷
    害（傷害部分於審理中撤回告訴），肇事後經警到場，甲○○經酒精濃度測試達
    每公升０、八三毫克，已經至不能安全駕駛之程度，始為警查獲。
二、案經乙○○訴由台中縣警察局分局霧峰分局報告檢察官偵查起訴。
    理  由
甲、有罪部分：
一、右揭酒後駕車肇事之事實，業據被告甲○○於偵審中供承不諱，核與被害人乙○
    ○之指訴情節相符，並有交通事故調查報告表、酒精濃度呼氣測試單（○點八三
    毫克）、現場照片、仁愛醫院診斷證明書附卷可稽。按刑法第一百八十五條之三
    ，條文中所稱「不能安全駕駛動力交通工具」係屬不確定之法律概念，除衡之行
    為人駕車時飲用酒類之程度及血液中酒精含量之多寡外，並應參以行為人當時之
    精神狀態、駕馭車輛之情形及對於交通號誌或指揮之遵守能力，以資相佐，斷非
    徒以飲酒數量作為取決是否成罪之唯一標準。惟駕駛人於呼氣中酒精濃度達每公
    升零點五五毫克以上者，依据科學數据統計結果，其肇事率為常人之十倍，固呼
    氣中酒精濃度達每公升零點五五毫克以上者，得認為不能安全駕駛，已無疑議，
    法務部八十八年五月十八日法八八檢字第００一六六九號函即同此意旨。被告駕
    車前即已飲用酒類，於駕駛車輛肇事後，經警測定其吐氣中所含酒精成分已達每
    公升零點八三毫克，揆之前揭說明，其駕駛車輛之注意能力已因飲酒而較平日為
    低，並與他車發生碰撞，顯已不能安全駕駛動力交通工具事証明確，被告犯行堪
    以認定。
二、核被告所為係犯刑法第一百八十五條之三之公共危險罪。爰審酌被告犯罪所生危
    害尚非重大，於警訊及審理中坦承犯行，於審理中已與被害人達成和解並賠償其
    損害，犯後態度尚稱良好等一切情狀，量處如主文所示之刑，並諭知易科罰金之
    折算標準。又查被告前未曾受有期徒刑以上刑之宣告，有台灣台中地方法院檢察
    署刑案資料查註紀錄表在卷可按。被告所犯本件之罪，其經此教訓，當知謹慎而
    無再犯之虞，本院認所宣告之刑，以暫不執行為宜，爰併宣告緩刑，以勵自新。
乙、不受理部分：
一、公訴意旨另以：被告於右揭時地酒後駕駛車牌號碼Ｂ８─九七０號自用小客車，
    沿台中縣大里市○○路，由北往南方向行駛，途經大衛路與國中路交岔路口，欲
    左轉國中路時，理應注意酒醉不得駕車，車輛行駛時，駕駛人應注意車前狀況，
    隨時採取必要之安全措施及車輛行至無號誌之交岔路口，支線道應暫停讓幹線道
    車先行。而依當時情形，又無不能注意之情事，竟因酒後疏於注意，遂於通過上
    開交岔路口時，疏未減速慢行，並警戒前方，致發現沿大衛路對於向而來來欲穿
    越國中路之詹淑勳所駕駛之車號ＶＯＹ─四三九號機車時已經不及煞車而相撞，
    致乙○○人車倒地後，受有右肩挫傷、右膝擦傷、左膝撕裂傷、左踝挫傷等傷害
    ，因認被告犯有刑法第二百八十四條第一項前段之過失傷害罪等語。
二、按告訴乃論之罪，其告訴人於第一審辯終結前，得撤回其告訴；又告訴經撤回者
    ，應諭知不受理之判決，刑事訴訟法第二百三十八條第一項、第三百零三條第三
    款分別定有明文。經查本件被告上開犯行經檢察官以刑法第二百八十四條第一項
    前段之過失傷害罪提起公訴，依同法第二百八十七條前段規定係屬告訴乃論之罪
    ，茲據告訴人乙○○於辯論終結前撤回其告訴，有審判筆錄可稽，依前開規定，
    爰不經言詞辯論逕行諭知不受理之判決。
丙、據上論斷，應依刑事訴訟法第二百九十九條第一項前段、第三百零三條第三款、
    第三百零七條、刑法第一百八十五條之三、第四十一條第一項、第七十四條第一
    款，罰金罰鍰提高標準條例第二條，判決如主文。
中      華      民      國    九十一    年      八      月     十五     日
                                    臺灣臺中地方法院交通法庭
                                        法  官   許金樹
右正本證明與原本無異。
如不服本判決，應於判決送達後十日內向本院提出上訴狀( 應附繕本 )，上訴於臺灣
高等法院臺中分院。
                                        書記官
中      華      民      國    九十一    年      八      月     十五     日
刑法第一百八十五條之三：
服用毒品、麻醉藥品、酒類或其他相類之物，不能安全駕駛動力交通工具而駕駛者，
處一年以下有期徒刑、拘役或三萬元以下罰金。
